【裁判字號】    95,交聲,548
【裁判日期】    950925
【裁判案由】    聲明異議
【裁判全文】
臺灣臺中地方法院交通事件裁定         95年度交聲字第548號
原處分機關  交通部公路總局臺中區監理所豐原監理站
異  議  人
即受處分人  甲○○
上列受處分人因違反道路交通管理處罰條例案件，對於交通部公
路總局臺中區監理所豐原監理站中華民國95年7月4日所為之處分
（豐監稽違字第裁63-HB0000000號），聲明異議，本院裁定如下
：
    主  文
原處分關於罰鍰新臺幣肆萬玖仟伍佰元部分撤銷。
前項撤銷部分，不罰。
其餘異議駁回。
    理  由
一、原處分機關略以：本件異議人即受處分人甲○○於民國（下
    同）95年4月15日22時許，駕駛車牌號碼WP-1950號自小客車
    ，在臺中縣東勢鎮○○路665 號，因「酒號駕車經抽血法檢
    測值為257.6mg/dl，相當吹氣法為1.29mg/L」之違規，經臺
    中縣警察局東勢分局中坑派出所員警以違反道路交通管理事
    件通知單（單號：中縣警交字第HB0000000 號）舉發，受處
    分人於應到案日前到案，本站遂於95年7月4日依道路交通管
    理處罰條例第35條第1項第1款之規定，以豐監稽違字第裁63
    -HB0000000號裁決書，裁處受處分人罰鍰新台幣（下同）49
    500元（95年4月17日罰鍰已繳），並吊扣汽車駕駛執照12個
    月（95年4月17日已吊扣），於法並無不合等語。
二、本件受處分人甲○○則以一罪不兩罰為由，聲明異議。
三、按汽車駕駛人飲用酒類或其他類似物後，其吐氣所含酒精濃
    度超過每公升0.25毫克，不得駕車；又駕駛汽車經測試檢定
    酒精濃度超過規定標準者，處1萬5千元以上6 萬元以下罰鍰
    ，並當場移置保管其車輛及吊扣駕駛執照1 年，道路交通安
    全第114條第2款、道路交通管理處罰條例第35條第1項第1款
    分別定有明文。
四、經查：本件受處分人於95年4 月15日22時許，駕駛車牌號碼
    WP-1950號自小客車，在臺中縣東勢鎮○○路665號，經臺中
    縣警察局東勢分局中坑派出所員警進行測試其血液中所含酒
    精濃度後，發現受處分人血液中含酒精濃度達257.6mg/dl，
    經換算成吹氣法為1.29mg/L等情，有原舉發機關中縣警交字
    第HB0000000 號舉發通知單影本在卷可稽，且為受處分人於
    聲明異議狀中所不否認，是受處分人前揭酒後駕車之違規事
    實，已堪認定。從而，臺中縣警察局東勢分局中坑派出所員
    警以其有違反道路交通管理處罰條例第35條第1項第1款規定
    之行為掣單舉發，嗣因受處分人於指定到案日期前到案，經
    原處分機關交通部公路總局臺中區監理所豐原監理站於95年
    7月4 日依上開規定裁處受處分人罰鍰49500元，並吊扣駕駛
    執照12個月，且於同日以豐監稽違字第裁63-HB0000000號裁
    決書送達受處分人，原無違誤。
五、惟按，我國行政罰法業經立法院立法通過，並於94年2月5日
    總統公布，公布後1年即95年2月5日施行，該法第26條第1項
    、第2 項規定：「一行為同時觸犯刑事法律及違反行政法上
    義務規定者，依刑事法律處罰之，但其行為應處以其他種類
    行政罰或得沒入之物而未經法院宣告沒收者，亦得裁處之」
    、「前項行為如經不起訴處分或為無罪、免訴、不受理、不
    付審理之裁判確定者，得依違反行政法上義務規定裁處之」
    。經查，本件受處分人上開於95年4 月15日酒醉駕車之同一
    事實，業經員警以公共危險罪嫌移送臺灣臺中地方法院檢察
    署檢察官偵辦，並經該署檢察官於95年4 月21日以95年速偵
    字第11625號聲請簡易判決處刑，經本院豐原簡易庭於95年5
    月22日以95年度豐交簡字第171 號刑事簡易判決判處受處分
    人罰金1萬元，如易服勞役，以銀元300元折算1 日確定在案
    ，受處分人並已繳納罰金而執行完畢，此有受處分人所提出
    之臺灣臺中地方法院檢察署檢察官聲請簡易判決處刑書、本
    院刑事簡易判決書及自行收納款項統一收據各1 份在卷可稽
    ，可見受處分人上開遭裁決罰鍰49500 元，並吊扣駕駛執照
    12個月等行政罰之酒駕行為係在行政罰法生效施行後，自應
    適用上開行政罰法之規定。準此，受處分人上述酒後駕車違
    規之事實，除其行為應處以其他種類行政罰即吊扣駕駛執照
    12個月部分，亦得裁處外，其違反行政法上義務而受罰鍰49
    500元部分，依行政罰法第26條第1項前段規定，即應依刑事
    法律處罰之，不再援依上揭道路交通管理處罰條例等規定裁
    處。
六、綜上所述，原處分機關上開罰鍰之行政裁罰，即有未洽，受
    處分人就此部分之異議，為有理由，故此部分之原處分應予
    撤銷，並為不罰之諭知。而原處分機關上開吊扣駕駛執照12
    個月之行政裁罰，依上開道路交通管理處罰條例等規定及行
    政罰法第26條第1 項但書之規定，經核並無不當，而受處分
    人既係就上開原處分均予異議，此部分異議，自為無理由，
    應予駁回。
七、據上論斷，應依道路交通管理處罰條例第87條第2 項，道路
    交通案件處理辦法第19條、第20條之規定，裁定如主文。
中    華    民    國     95    年    9    月    25    日
                  刑事第二庭   法  官  林慧英
上正本證明與原本無異。
如不服本裁定應於送達後5日內向本院提出抗告狀。
                               書記官  廖碩薇
中    華    民    國    95    年    9    月    25    日


司法院資訊處製作；財團法人民間司法改革基金會備份。
